【裁判字號】    97,易,384
【裁判日期】    970822
【裁判案由】    竊盜
【裁判全文】
臺灣嘉義地方法院刑事判決               97年度易字第384號
公  訴  人  臺灣嘉義地方法院檢察署檢察官
被      告  乙○○
上列被告因竊盜案件，經檢察官提起公訴（97年度偵字第3881號
），本院判決如下：
    主  文
乙○○犯如附表所示之竊盜罪，分別處如附表所示之有期徒刑，
應執行有期徒刑壹年貳月，緩刑參年，緩刑期間付保護管束，並
應於本判決確定之日起貳年內，向指定之公益團體、地方自治團
體或社區提供貳佰小時之義務勞務。扣案之破壞剪、鐵撬、鐵鋸
、扳手各壹支及梅花扳手陸支均沒收。
    事  實
一、乙○○意圖為自己不法之所有，於如附表所示行為時間，在
    如附表所載之行為地點，以如附表所示之行為態樣，竊取如
    附表所示失主所有如附表所載之失竊物品。經警於民國九十
    七年五月二十八日上午十時三十分許當場查獲，並扣得乙○
    ○所有供本件犯罪所用之破壞剪、鐵撬、鐵鋸、扳手各一支
    及梅花扳手六支。
二、案經甲○○訴由嘉義市政府警察局第二分局報由臺灣嘉義地
    方法院檢察署檢察官偵查起訴。
    理  由
壹、程序事項
    按被告以外之人於審判外之陳述，雖不符刑事訴訟法第一百
    五十九條之一至之四之規定，而經當事人於審判程序同意作
    為證據，法院審酌該言詞陳述或書面陳述作成時之情況，認
    為適當者，亦得為證據。當事人、代理人或辯護人於法院調
    查證據時，知有第一百五十九條第一項不得為證據之情形，
    而未於言詞辯論終結前聲明異議者，視為有前項之同意，此
    觀刑事訴訟法第一百五十九條之五規定甚明。本件公訴檢察
    官及被告於本院審理時對於證人即告訴人甲○○及證人邱譚
    地於警詢之證述暨其他相關具傳聞性質之證據資料等證據能
    力，均表示同意作為本案之證據，且迄於言詞辯論終結前亦
    未聲明異議。本院審酌前揭證人之陳述及證據資料作成時之
    情況，核無違法取證或其他瑕疵，認為以之作為證據為適當
    ，自得作為證據。
貳、實體事項
一、前開犯罪事實，業據被告乙○○供承不諱，核與證人即告訴
    人甲○○於警詢時之指訴及證人邱譚地於警詢時之陳證情節
    均屬相符，並有扣押筆錄、扣押物品清單、扣押物品目錄表
    、扣押物照片、銷贓處所照片及被害報告書附卷及破壞剪、
    鐵撬、鐵鋸、扳手各一支及梅花扳手六支扣案可資佐證，事
    證明確，被告犯行，洵堪認定。
二、核被告就如附表編號01及03所為，分別係犯刑法第三百二十
    一條第一項第三款之加重竊盜罪，核被告就如附表編號02所
    為，係犯刑法第三百二十條第一項之竊盜罪，另核被告就如
    附表編號04所為，係犯同法第三百二十一條第二項、第一項
    第三款之加重竊盜未遂罪。被告先後四次犯行，犯罪時間、
    行為態樣有間，被告並自陳歷次行為犯意均另起，其犯意與
    行為均屬有異，就所犯如附表所示各罪，應予分論併罰。爰
    審酌被告犯罪之動機、目的、手段、無犯罪前案紀錄之品行
    、自述高職畢業之智識程度、擔任粗工、家有父親、祖母、
    未婚、經濟狀況不佳等家庭狀況、犯罪所生危害及犯罪後坦
    認犯行之態度等一切情狀，分別量處如附表所示之刑，並依
    法定其應執行之刑。又被告前未曾受任何刑之宣告之事實，
    有臺灣嘉義地方法院檢察署刑案資料查註紀錄表、臺灣高等
    法院被告前案紀錄表各一份在卷可按，其因一時失慮，偶罹
    刑典，事後已坦認犯行，深具悔意，本院因認所宣告之刑以
    暫不執行為當，爰併宣告緩刑三年，緩刑期間付保護管束，
    並應於本判決確定之日起二年內，向指定之公益團體、地方
    自治團體或社區提供二百小時之義務勞務，以啟自新。
三、末查，扣案之破壞剪、鐵撬、鐵鋸、扳手各一支及梅花扳手
    六支均係被告所有供本案犯罪所用之物，業據被告供明在卷
    ，應依刑法第三十八條第一項第二款之規定沒收之。
據上論斷，應依刑事訴訟法第二百九十九條第一項前段，刑法第
二十五條第二項、第三百二十一條第一項第三款、第二項、第三
百二十條第一項、第五十一條第五款、第七十四條第一項第一款
、第二項第五款、第九十三條第一項第二款、第三十八條第一項
第二款，刑法施行法第一條之一第一項，第二項前段，判決如主
文。
本案經檢察官陳慧玲到庭執行職務
中    華    民    國    97    年    8     月    22    日
                  刑事第四庭    法  官   許兆慶
上列正本證明與原本無異。
如不服本判決，應於判決送達後十日內向本院提出上訴狀，上訴
書狀依法應敘述具體理由，如未敘述具體理由者，應於上訴期間
屆滿後二十日內補提理由書於本院（均應附繕本）。告訴人或被
害人如對於本判決不服者，應具備理由請求檢察官上訴，其上訴
期間之計算係以檢察官收受判決正本之日期為準。
中    華    民    國    97    年    8     月    22    日
                                書記官   林金福
  附表
 ┌──┬──────┬──────┬──────┬───────┬───┬────┬────────┬───────┐
 │編號│行為時間    │行為地點    │行為態樣    │使用工具      │失  主│失竊物品│所犯罪名及宣告刑│備註          │
 ├──┼──────┼──────┼──────┼───────┼───┼────┼────────┼───────┤
 │01  │97年5月21日 │嘉義市○○路│以右欄所示之│破壞剪一支    │「聯勤│營舍鐵材│刑法第三百二十一│被害物品已變賣│
 │    │上午9時     │157 巷「聯勤│工具拆除營舍│鐵撬一支      │第五支│(鐵欄干 │條第一項第三款之│得款新台幣1100│
 │    │            │第五支部中埔│鐵材，再以機│鐵鋸一支      │部中埔│、鐵製骨│加重竊盜罪，處有│元            │
 │    │            │庫嘉義分庫」│車運離      │梅花扳手六支扳│庫嘉義│架)     │期徒刑柒月，扣案│              │
 │    │            │營區內      │            │手一支        │分庫」│        │如使用工具欄所示│              │
 │    │            │            │            │              │      │        │之物均沒收。    │              │
 ├──┼──────┼──────┼──────┼───────┼───┼────┼────────┼───────┤
 │02  │97年5月23日 │同上        │徒手將前次拆│無            │同上  │同上    │刑法第三百二十條│被害物品已變賣│
 │    │上午10時30分│            │除之鐵材未搬│              │      │        │第一項之竊盜罪，│得款新台幣1050│
 │    │            │            │運部分，搬至│              │      │        │處有期徒刑貳月。│元            │
 │    │            │            │機車上運離  │              │      │        │                │              │
 │    │            │            │            │              │      │        │                │              │
 ├──┼──────┼──────┼──────┼───────┼───┼────┼────────┼───────┤
 │03  │97年5月27日 │同上        │以右欄所示之│破壞剪一支    │同上  │同上    │刑法第三百二十一│被害物品已變賣│
 │    │上午9時     │            │工具拆除營舍│鐵撬一支      │      │        │條第一項第三款之│得款新台幣450 │
 │    │            │            │鐵材，再以機│鐵鋸一支      │      │        │加重竊盜罪，處有│元            │
 │    │            │            │車運離      │梅花扳手六支扳│      │        │期徒刑柒月，扣案│              │
 │    │            │            │            │手一支        │      │        │如使用工具欄所示│              │
 │    │            │            │            │              │      │        │之物均沒收。    │              │
 ├──┼──────┼──────┼──────┼───────┼───┼────┼────────┼───────┤
 │04  │97年5月28日 │同上        │以右欄所示之│破壞剪一支    │同上  │同上    │刑法第三百二十一│              │
 │    │上10時30分  │            │工具拆除營舍│鐵撬一支      │      │        │條第二項、第一項│              │
 │    │            │            │鐵材之際，為│鐵鋸一支      │      │        │第三款之加重竊盜│              │
 │    │            │            │警查獲      │梅花扳手六支扳│      │        │未遂罪，處有期徒│              │
 │    │            │            │            │手一支        │      │        │刑參月，扣案如使│              │
 │    │            │            │            │              │      │        │用工具欄所示之物│              │
 │    │            │            │            │              │      │        │均沒收。        │              │
 └──┴──────┴──────┴──────┴───────┴───┴────┴────────┴───────┘
附錄法條：
中華民國刑法第320條第1項（普通竊盜罪）
意圖為自己或第三人不法之所有，而竊取他人之動產者，為竊盜
罪，處 5 年以下有期徒刑、拘役或 5 百元以下罰金。
中華民國刑法第321條（加重竊盜罪）
犯竊盜罪而有左列情形之一者，處六月以上、五年以下有期徒刑：
三、攜帶兇器而犯之者。
前項之未遂犯罰之。


司法院資訊處製作；財團法人民間司法改革基金會備份。
